【裁判字號】    98,上訴,1954
【裁判日期】    990406
【裁判案由】    貪污治罪條例
【裁判全文】
臺灣高等法院臺中分院刑事裁定        98年度上訴字第1954號
上  訴  人
即  被  告  甲○○
上列上訴人因貪污治罪條例案件，對於本院中華民國98年10月7
日所為第二審判決（98年度上訴字第1954號），提起上訴，本院
裁定如下：
    主  文
上訴駁回。
    理  由
一、按提起上訴，應自判決送達後10日內為之；又原審法院認為
    上訴不合法律上之程式或法律上不應准許或其上訴權已經喪
    失者，應以裁定駁回之，刑事訴訟法第349條前段、第384條
    前段分別定有明文。
二、上訴人即被告甲○○（下稱被告）所犯貪污治罪條例案件，
    經本院於民國98年10月7日判決後，檢察官為被告之利益提
    起上訴，並經最高法院於98年12月10日以98年度台上字第
    7388號判決駁回檢察官之上訴在案。被告於99年1月29日具
    狀向本院提起第三審上訴，上訴意旨略以：本院98年度上訴
    字第1954號判決雖於98年10月間寄送予被告之送達代收人乙
    ○○，然乙○○並未親自收受上開判決，據上開判決之送達
    證書顯示，簽收上開判決之人乃受僱人詹漢山律師，然詹漢
    山律師並非乙○○之受僱人，無權以受僱人身分代乙○○簽
    收上開判決，上開判決顯未合法送達予乙○○，不生送達效
    力，被告於99年1月20日始收受上開判決，應自此時起算上
    訴期間，被告提起本件上訴尚無逾期云云。
三、按被告、自訴人、告訴人、附帶民事訴訟當事人、代理人、
    辯護人、輔佐人或被害人為接受文書之送達，應將其住所、
    居所或事務所向法院或檢察官陳明。被害人死亡者，由其配
    偶、子女或父母陳明之。如在法院所在地無住所、居所或事
    務所者，應陳明以在該地有住所、居所或事務所之人為送達
    代收人；又送達向送達代收人為之者，視為送達於本人，刑
    事訴訟法第55條第1項、第3項定有明文。經查，本件被告居
    住於雲林縣林內鄉，於98年7月30日具狀對原審判決提起上
    訴，並載明「送達代收人：乙○○  台中市○區○○街1之5
    號」及其電話、傳真號碼，此有被告刑事上訴狀在卷可稽（
    本院卷第3頁）。本院98年10月7日所為第二審判決，係於98
    年10月12日分別送達至被告所指定之送達代收人乙○○地址
    台中市○區○○街1之5號及被告之選任辯護人龔正文律師辦
    公處所，並分別由其受僱人代為收受判決，有送達證書各1
    紙在卷為憑（本院卷第40頁、第41頁）。依刑事訴訟法第62
    條規定準用民事訴訟法第137條補充送達之規定：「送達於
    住居所、事務所或營業所不獲會晤應受送達人者，得將文書
    付與有辨別事理能力之同居人或受僱人」；又依民事訴訟法
    施行法第3條規定，由司法院與行政院會同公布之郵政機關
    送達訴訟文書實施辦法第8條規定，機關、學校、工廠、商
    場、事務所、營業所或其他公私團體內之員工或同居人為應
    受送達人時，郵政機關送達人得將文書付與上列送達處所內
    接收郵件人員。此接收郵件人員視為民事訴訟法第137條規
    定之同居人或受僱人。是以公司之經理人因公司之業務涉訟
    而為公司之訴訟代理人時，倘由郵政機關送達人將文書付與
    該公司內接收郵件人員時，應生補充送達之效力（最高法院
    91年度台抗字第549號判決意旨參照）。揆諸上開說明，應
    認詹漢山律師為乙○○上開地址之接收郵件人員，郵政機關
    將本院上開判決送達予詹漢山律師，與付與被告之送達代收
    人乙○○有同一之效力，本件送達自屬合法。被告雖辯稱詹
    漢山律師並非送達代收人乙○○之受僱人，惟被告於不服第
    一審判決提起上訴時，即以上訴狀陳明送達代收人乙○○及
    其上開地址，而本院於98年9月29日行準備程序前，亦將準
    備程序傳票送達予被告之送達代收人乙○○，其中送達予乙
    ○○部分，亦由受僱人詹漢山律師收受該傳票（本院卷第26
    頁），被告98年9月29日準備程序期日準時到庭接受訊問（
    本院卷第29至31頁），是被告上開所辯顯不可採。本件被告
    之送達代收人乙○○於98年10月12日收受本院上開判決，依
    上開規定視同送達於被告本人，則於98年10月12日即已生合
    法送達之效力，上訴期間之末日原為98年10月22日，惟被告
    之住所在雲林縣林內鄉，非居住於本院管轄區域內，應加計
    8日之在途期間，故上訴期間屆滿之日為98年10月30日，而
    被告竟遲至99年1月29日始向本院提出本件上訴狀，有本院
    收狀章蓋於被告上訴狀可憑。被告提起本件上訴，顯已逾期
    ，此違背法律上之程式並屬無可補正之事項，其上訴為不合
    法，應予駁回。
四、據上論結，應依刑事訴訟法第384條前段，裁定如主文。
中    華    民    國    99    年    4     月    6     日
            刑事第十一庭  審判長法  官  郭  同  奇
                                法  官  洪  曉  能
                                法  官  許  冰  芬
上列正本證明與原本無異。
如不服本裁定，應於收受送達後五日內向本院提出抗告書狀（須
附繕本）。
                                書記官  蔡  嘉  萍
中    華    民    國    99    年    4     月    7     日

司法院資訊處製作；財團法人民間司法改革基金會備份。
